# 外资企业个人股东转让股权，受让方（新股东）没有代扣代缴个人所得税

提问人：arhcpa 时间：2014-03-05 13:01:16
陈版主您好：请问外资企业个人股东转让股权，受让方（新股东）没有代扣代缴个人所得税，是否会对企业产生连带的税务责任呢？

回答人：chenyiwei
首先要明确其是否负有法定的扣缴义务；其次，如果确属法定的扣缴义务人的，建议查阅征管法对扣缴义务人法律责任的规定，尤其是其中第六十九条： 第六十九条 扣缴义务人应扣未扣、应收而不收税款的，由税务机关向纳税人追缴税款，对扣缴义务人处应扣未扣、应收未收税款百分之五十以上三倍以下的罚款。

提问人：arhcpa 时间：2014-03-05 21:17:03
陈老师，母公司下有一个子公司A持有商标， 2013 年以 500 万元转让给子公司B（转让前商标账面余额为 0 ）， 2013 年编制合并时全部抵消，对合并报表无影响。 2014 年 2 月，母公司将A公司转让，请问编制 2014 年合并报表时，这 500 万元的无形资如何处理？

回答人：chenyiwei
虽然原先作为内部交易卖方的A已不再控制，但该项内部交易的未实现损益仍应继续抵销，保持该无形资产在合并报表层面计量金额的延续性（零值），直到未实现利润完全实现。参考《计学撮要 2013 》问题3-2-60。

提问人：baiyund2000 时间：2014-03-06 08:48:57
陈老师，原先作为内部交易卖方的A已不再控制，是不是意味着原来的未实现内部交易损益变成了已实现的内部交易损益，在合并报表层面，该项无形资产的价值就变成 500 ？，调整分录：借期初未分配利润 500 ；贷营业外收入 500 ？

回答人：chenyiwei
不可以这样理解。请参考《计学撮要 2013 》问题3-2-60。